臺灣高雄地方法院民事裁定　　　　　　 96年度財管字第142號
聲　請　人　台灣中小企業銀行股份有限公司
法定代理人　丙○○
訴訟代理人　乙○○
上聲請人聲請選任遺產管理人事件，本院裁定如下：
  主  文
選任林敏澤律師為被繼承人甲○○（男，民國○○年○ 月○ 日生，
身分證統一編號為Ｚ000000000號，生前最後設籍於高雄市○○區
○○路155號六樓之2）之遺產管理人。
程序費用新台幣壹仟元由被繼承人甲○○之遺產負擔。
  理  由
一、按繼承開始時，繼承人之有無不明者，由親屬會議於1個月
    內選定遺產管理人，並將繼承開始及選定遺產管理人之事由
    ，向法院報明；無親屬會議或親屬會議未於前條所定期限內
    選定遺產管理人者，利害關係人或檢察官，得聲請法院選任
    遺產管理人，並由法院依前項規定為公示催告，民法第1177
    條、第1178條第2 項分別定有明文。
二、聲請意旨略以：被繼承人甲○○（男，民國○○年○ 月○ 日生
    ，身分證統一編號為Ｚ000000000號，生前最後設籍於高雄市
    苓雅區○○路155 號六樓之2） 於民國96年6 月2 日死亡。
    其生前積欠聲請人借款本金新台幣3650萬元及利息。其法定
    繼承人陳麗美等均拋棄繼承，且未依民法第1178條第2 項選
    任遺產管理人，致聲請人之債權無法行使，為此依非訟事件
    法第14 9條第1 項前段之規定，提起本件聲請，請求選任陳
    麗美擔任甲○○遺產之管理人等語。
三、經查，聲請人主張之事實，業據其提出民事判決、支付命令
    、確定證明書、戶籍謄本、繼承系統表、拋棄繼承備查函影
    本等為證，並經本院依職權調閱本院96年度繼字第1724號拋
    棄繼承事件卷宗核閱無訛，堪信屬實，是甲○○之遺產繼承
    人既均已拋棄繼承，親屬會議亦無指定遺產管理人，揆諸首
    揭法條規定與前開說明，聲請人既為甲○○之債權人，自有
    利害關係，其向本院聲請指定遺產管理人，自屬有據。
四、本院審酌陳麗美已拋棄繼承，並無擔任被繼承人甲○○遺產
    管理人之法律義務，且其無法律常識，不適合擔任被繼承人
    甲○○之遺產管理人，而具律師身分之人，受有法律之專業
    訓練，嫻熟公示催告、強制執行等相關法律程序，且對於遺
    產管理人依法應盡之管理職責，當較一般未受法學訓練之民
    眾更為明瞭，是如將甲○○之遺產交由律師管理，應有利於
    處理後續之遺產問題，亦利於債權人債權之實現，且律師之
    行止均受有律師法之規範，其執行遺產管理人之職務更能公
    正適法，應適於擔任遺產管理人職務，而林敏澤律師學有專
    長，多年來從事律師工作，且係高雄律師公會登記願意擔任
    遺產管理人之人員，此有該公會登錄律師願意擔任遺產管理
    人名單1 份在卷足稽，核其學識及專業經驗，應能勝任遺產
    管理人職務，誠為妥適人選。從而選任林敏澤律師擔任本件
    被繼承人甲○○之遺產管理人，負責處理有關被繼承人之遺
    產遺債事宜。
五、依非訟事件法第157條、第24條第1項，裁定如主文。
中　　華　　民　　國　　96　　年　　11　　月　　30　　日
                        臺灣高雄地方法院家事法庭
                            法　官　吳文婷
以上正本係照原本作成
如不服本裁定應於送達後10日內向本院提出抗告狀，並繳納抗告
費新臺幣1,000元
中　　華　　民　　國　　96　　年　　12　　月　　5 　　日
                            書記官  黃進遠
